

DEVELOPER FULL STACK

Soy Técnica Superior en Desarrollo de Software y estudiante avanzada en Ingeniería en Sistemas en UTN FRT, apasionada de la innovación tecnológica con experiencia Desarrollo en Software a medidas, en diseño, maquetación instalación, pruebas y mantenimiento de sistemas de software. Tengo dominio en varias plataformas, lenguajes y sistemas integrados. Mi objetivo es aprender y aplicar todas mis habilidades blandas y técnicas para crecer profesionalmente crecer y avanzar juntos en su organización.

En busca de mi primer trabajo en IT

HABILIDADES BLANDAS

AUTODIDACTA

PROACTIVA

LIDERAZGO

GESTIÓN DE EMOCIONES

RECONOCIMIENTOS



ATENTO Aplicación de Metodologías Ágiles: Scrum, Orientados a excelentes resultados, Buena predisposición y trabajo en equipo



LIDER/REFERENTE INSTITUCIONAL DE VOLUNTARIADO FUNDACIÓN VICENTE LUCCI-GRUPO LUCCI. REF: +54938161963 (RUTH ABLANEDO)

HABILIDADES TECNICAS





MARIANA OVEJERO

TÉCNICA SUPERIOR EN DESARROLLO DE SOFTWARE. ESTUDIANTE AVANZADA EN INGENIERÍA EN SISTEMAS.

CONTACTOS

- **3814023770**
- marianaovejero22@gmail.com
- O Virgen de la Merced 462 (Barrio Norte), Tucumán-Argentina

EDUCACIÓN

2018-ACTUALIDAD

UNIVERSIDAD TECNOLÓGICA NACIONAL -FACULTAD REGIONAL TUCUMÁN

ESTUDIANTE AVANZADA EN INGENIERÍA EN SISTEMAS

 Destacada en Ingeniería de Requerimientos, Arquitectura y Maquetación de Diseños en Desarrollo de Sistemas Informáticos y posibles soluciones.

2019-2023

INSTITUTO SUPERIOR DE EDUCACIÓN TECNOLÓGICA TÉCNICO SUPERIOR EN DESARROLLO DE SOFTWARE

- CONOCIMIENTO DE PROGRAMACIÓN Y DOCUMENTACIÓN, HTML, CSS,JAVASCRIPT,NODE.JS,EXPRESS,POSTMAN,DOCKER, GIT, BASE DE DATOS MYSQL,SQL y C++,
- · Aplicación de Metodologías Ágiles

2009-2017

TÉCNICA N° 5 TÉCNICO EN INFORMATICA

- Destacada en Investigación, documentación y escalada de incidentes a niveles superiores de apoyo para Identificar y resolver problemas operativos en sistemas y equipos.
- Participa en mesas de ayuda para brindar soluciones a los usuarios.

EXPERIENCIA

2018-2023

SUPERVISORA SSR

ATENTO

Supervisora (Campaña Movistar-Ventas SVA)

- Análisis y Gestión de métricas.
- Supervisión de planes de acción de un equipo de 20 personas trabajo en equipo.
- Cumplimientos de objetivos a corto y largo plazo.
- Participación Proactiva en reuniones destinadas a crear nuevas estrategias practicas tanto internas como con el cliente para llegar a los objetivos requeridos.

2017-2018 ATENTO

ASESOR TELEFÓNICO

 ACESORAMIENTO Y VENTAS TELEFONICAS (CAMPAÑA MOVISTAR)

REFERENCIAS- ATENTO JEFE DE SERVICIO Natalia Arrieta tel:3814179837